【裁判字號】    92,易,230
【裁判日期】    920721
【裁判案由】    妨害自由等
【裁判全文】
臺灣嘉義地方法院刑事判決                          九十二年度易字第二三號
    公  訴  人  臺灣嘉義地方法院檢察署檢察官
    被      告  丙○○
右列被告因妨害自由等案件，經檢察官提起公訴 (九十二年度偵字第二三七四號），
本院判決如左：
    主  文
丙○○以加害生命之事，恐嚇他人致生危害於安全，處有期徒刑肆月，如易科罰金，
以參佰元折算壹日。
被訴毀損部分，公訴不受理。
    事  實
一、丙○○曾於民國八十三年間，因傷害案件，經本院八十三年度易自第一二０二號
    判決判處拘役三十日，嗣於同年十一月三十日經台灣高等法院台南分院以八十三
    年上易字第一六三一號判決駁回上訴而確定，於八十四年一月十三日易科罰金執
    行完畢。（不構成累犯）
二、九十二年三月十五日十五時許，丙○○駕駛ＳＡ—００一八號自小貨車，前往嘉
    義縣竹崎鄉中利村石棹加油站加油時，適有乙○○騎乘車牌號碼ＰＺ３─７１７
    機車已加油完畢未即時離開，丙○○因不滿乙○○佔據加油車道，遂心生不悅，
    乃基於恐嚇之犯意，下車向乙○○恫稱：「你是混哪裡的，我是這個地方的老大
    ，如果大囂張，我就打死你」（台語）等語，同時手持高爾夫球桿揮打ＰＺ３─
    ７１７號機車之車頭（毀損部分業據撤回告訴），致乙○○與同行之林宣甫均心
    生畏懼，迅速騎車離開，致生危害於安全。
三、案經乙○○訴由嘉義縣警察局竹崎分局報由臺灣嘉義地方法院檢察署檢察官偵查
    起訴。
    理  由
一、訊據被告丙○○固不否認於右揭時地，因告訴人乙○○所騎乘之機車佔據加油車
    道而與告訴人發生口角，並手持高爾夫球杆揮舞之事實，惟矢口否認有何犯行，
    辯稱：手持高爾夫球杆是為防身，僅向告訴人說加完油應離開，後面還有人要加
    油，講完沒有發生衝突就離開云云。但查，被告確有出言向告訴人恫稱：伊是地
    方老大，不要太囂張，要打死告訴人等語之情，迭據告訴人指訴綦詳，核與證人
    即事發當時為被告與告訴人加油之加油員工丁○○結證：「我先幫乙○○加油，
    他加完油沒有馬上離開，有擋到丙○○，丙○○下車就拿高爾夫球杆，問乙○○
    是混哪裡的，並告訴乙○○說他是這裡的老大，要乙○○不要太囂張，在說這些
    話同時，丙○○有用高爾夫球杆揮一下」等語（見本院九十二年七月七日審判筆
    錄）及證人林宣甫於偵查時結證：「‧‧‧因不滿乙○○機車擋住他加油位置，
    他就按喇叭指示，而乙○○就點頭對他說抱歉，結果該男子就下車拿高爾夫球桿
    ，並對他說我是這個地方的老大，如果太囂張就打死你，聽後我們很害怕」等語
    （見偵查卷第二十頁）均屬相符，足見告訴人指訴被告確有恐嚇言語，應屬有據
    ；參以被告聲請傳訊之證人甲○○亦結證：「我先看到車牌好像是鄰居的車牌號
    碼，聽到和對方的爭執，因為好奇心看一下，聽他們講話大小聲，看到他拿高爾
    夫球桿示威一下」等語（見本院九十二年七月七日審判筆錄），足證被告辯稱手
    持高爾夫球杆防身云云，顯與事實不符；另參以被告以高爾夫球桿敲打告訴人所
    騎乘之機車之車頭部分，業據告訴人當庭表示不願追究而無條件撤回告訴，但仍
    堅稱被告確有恐嚇之犯行，倘被告未有不法，告訴人焉有無條件撤回告訴後仍堅
    稱被告確有恐嚇之理，益徵被告確有恐嚇之行為無訛。綜上所述，足見被告所辯
    ，顯係卸責之詞，非可採信，本案事證已臻明確，被告犯行，堪以認定。
二、核被告丙○○所為，係犯刑法第三百零五條之恐嚇危害安全罪。其一恐嚇行為同
    時侵害乙○○、林宣甫二人之法益，為想像競合犯，應從一重處斷。爰審酌被告
    曾有如事實欄第一項所載前案記錄（此有台灣高等法院被告全國前案紀錄表及台
    灣嘉義地方法院檢察署刑案資料查註紀錄表各一件附卷可稽）之品行、其國小畢
    業之智識程度、其逞兇示威之犯罪動機、手段、犯罪對告訴人及事發時在場人所
    生之危害及犯罪後迄無悔意之態度等諸般情狀，量處如主文所示之刑，並諭知易
    科罰金之折算標準。
三、公訴意旨復以：被告出言恐嚇後，復駕車自後追趕告訴人機車約一公里始未繼續
    追趕乙節，經查，被告加油後即駕車至加油站斜對面檳榔攤之事實，業據證人丁
    ○○證述明確，堪認被告應無駕車自後追趕告訴人之行為，但因公訴意旨係以此
    部分與前開本院論罪科刑之恐嚇部分，係屬接續同一行為關係，爰不另為無罪之
    諭知。
四、公訴意旨另以：被告於九十二年三月十五日十五時許，在嘉義縣竹崎鄉中利村石
    棹加油站前，因不滿乙○○騎乘暫停車號ＰＺ３─７１７機車擋住其正欲加油之
    位置，遂心生不悅，基於毀損之犯意，手持高爾夫球桿敲打該ＰＺ３─７１７號
    機車之車頭，致該機車之車頭右前側二處因此受有損害，因認被告此部分所為，
    另涉刑法第三百五十四條之毀損器物罪嫌。惟按告訴乃論之罪，告訴人於第一審
    辯論終結前，得撤回告訴，又其告訴經撤回者，法院應諭知不受理之判決，刑事
    訴訟法第二百三十八條第一項、第三百零三條第三款定有明文。本件被告因毀損
    案件，經檢察官提起公訴，認為係犯刑法第三百五十四條之罪嫌，依同法第三百
    五十七條之規定須告訴乃論，茲據告訴人乙○○於本院審理中，聲請撤回告訴，
    有撤回告訴狀一件在卷可稽，依照前開法條之規定，自應諭知不受理。
據上論斷，應依刑事訴訟法第二百九十九條第一項前段、第三百零三條第三款，刑法
第三百零五條、第五十五條、第四十一條第一項，罰金罰鍰提高標準條例第一條前段
、第二條，判決如主文。
本案經檢察官周欣潔到庭執行職務
中      華      民      國    九十二    年      七      月    二十一    日
                                      臺灣嘉義地方法院刑事第三庭
                                          法  官  許  兆  慶
右正本證明與原本無異。
如不服本判決，應於判決送達後十日內，向本院提出上訴狀。
中      華      民      國    九十二    年      七      月    二十一    日
                                      書記官  洪  麗  惠
附錄本案論罪科刑適用法條：
中華民國刑法第三百零五條 (恐嚇危害安全罪)
以加害生命、身體、自由、名譽、財產之事，恐嚇他人致生危害於安全者，處二年以
下有期徒刑、拘役或三百元以下罰金。


司法院資訊處製作；財團法人民間司法改革基金會備份。
